【裁判字號】    95,豐簡上,8
【裁判日期】    950323
【裁判案由】    竊盜
【裁判全文】
臺灣臺中地方法院刑事判決        九十五年度豐簡上字第八號
上  訴  人
即  被  告  甲○○
上列上訴人因竊盜案件，不服本院豐原簡易庭九十四年度豐簡字
第七一一號中華民國九十四年十一月三十日第一審簡易判決（聲
請案號：台灣台中地方法院檢察署九十四年度調偵字第四０三號
），提起上訴，本院判決如下：
    主    文
上訴駁回。
甲○○緩刑伍年。
    犯罪事實及理由
一、本案經本院審理之結果，認為第一審簡易判決之認事、用法
    及量刑均無不當，應予維持，並引用第一審判決書（包括聲
    請簡易判決處刑書）記載之事實、證據及理由。
二、上訴意旨略以：上訴人即被告（下稱被告）於案發當天，因
    喝酒致神智不清，且被告果園與告訴人乙○○之果園相鄰，
    加上當時適逢新興梨之採收期間，致誤入告訴人之果園內摘
    取其種植之新興梨，實無竊盜之犯意云云。
三、經查：
    (一)被告甲○○意圖為自己不法之所有，而於民國九十四年八
      月八日十二時二十分許，在告訴人乙○○所種植坐落於台
      中縣東勢鎮○○里○○○段第一０二０地號之果園內，持
      客觀上可供兇器使用之剪刀一支，竊得告訴人所有果樹上
      已成熟之新興梨四十台斤（價值約新台幣（下同）四千元
      ）等情節，業據告訴人於警詢、檢察官訊問及本院審理時
      指訴明確，並有卷附之現場照片四張、贓物認領保管單一
      紙及被告所有供其竊取告訴人農作物所用之剪刀一支扣案
      可證告訴人之指訴為真；又被告雖以前揭理由提起上訴，
      惟其不僅於警詢、檢察官訊問時均自白確有於上述時地竊
      取告訴人之果物，及至本院最後審理時，亦坦承認罪，此
      等自白復核與上述各項證據方法相符，足見應屬事實，也
      可採為證據，至於前揭絕無竊盜犯意之上訴意旨，顯僅為
      一時欲求脫罪之詞，自非可採；故本件事證明確，被告攜
      帶兇器竊盜之犯行，已足可認定。
    (二)又參被告之素行及上開犯罪之動機、目的、手段、方法、
      所得、坦承犯行之態度等一切情狀後，原審量處被告有期
      徒刑六月，並諭知易科罰金之折算標準，及將扣案之剪刀
      一支宣告沒收，就其量刑部分職權之行使，未見明顯失出
      或不當。故本件上訴，尚無理由，應予駁回。
    (三)惟被告從無前科，此有臺灣高等法院被告前案紀錄表、臺
      灣臺中地方法院檢察署刑案資料查註紀錄表等各一件在卷
      可按，於本院最後審理時，亦知認罪且當庭給付四萬元予
      告訴人，而達成民事和解，具體地表示其悔悟之意，既其
      顯係一時失慮而違法，則經本案之教訓後，當已知所警惕
      ，日後不致再犯，本院因認前開所宣告之主刑，以暫不執
      行為宜，故併宣告緩刑五年，以啟自新。
據上論斷，應依刑事訴訟法第四百五十五條之一第三項、第一項
、第三百六十四條、第三百六十八條、第三百七十三條，刑法第
七十四條第一款，判決如主文。
本案經檢察官丙○○到庭執行職務
中    華    民    國    95    年    3     月    23    日
                  刑事第十二庭  審判長法  官  王鏗普
                                      法  官  唐敏寶
                                      法  官  莊深淵
上正本證明與原本無異。
本件不得上訴。
                                      書記官  何惠文
中    華    民    國    95    年    3     月    23    日


司法院資訊處製作；財團法人民間司法改革基金會備份。
